【裁判字號】    97,抗,1213
【裁判日期】    970828
【裁判案由】    聲明異議
【裁判全文】
臺灣高等法院民事裁定                  97年度抗字第1213號
抗 告 人  甲○○
上列抗告人對於中華民國97年5月30日臺灣臺北地方法院95年度
執字第7380號裁定，提起抗告，本院裁定如下：
    主  文
抗告駁回。
抗告費用由抗告人負擔。
    理  由
一、按拍定人未繳足價金者，執行法院應再拍賣，強制執行法第
    68條之2 定有明文。查本件執行債權人帥以芳、執行債務人
    陳宜東間強制執行事件，原法院公告於民國（下同）95年9
    月26日第一次拍賣陳宜東所有臺北市○○區○○段1小段9、
    9-1、9-2等地號土地應有部分各20,000分之7 ，及同段建號
    1327號建物應有部分2分之1（下稱系爭不動產），屆期無人
    應買。原法院減價並公告於95年10月24日第二次拍賣，屆期
    無人應買。原法院再次減價並公告於95年11月21日第三次拍
    賣，屆期無人應買。原法院乃依強制執行法第95條第1 項規
    定，公告願買受系爭不動產者，得於公告之日起三個月內依
    原定拍賣條件為應買之表示，並於公告載明「其他公告事項
    ：有優先承買權人（如：共有人... 等），如欲以同一價格
    優先承買，應於通知指定之期限內以書面聲明。」、「使用
    情形：拍賣不動產所有權係應有部分，拍定後... 建物共有
    人有優先承買權」字樣。抗告人於96年2 月15日為應買之表
    示，原法院先於96年3 月14日依同法第95條第1 項規定，發
    函通知執行債權人及執行債務人於五日內表示意見，逾期不
    表示意見，即視為同意。該通知書已於96年3 月22日送達執
    行債權人，於96年6 月25日送達執行債務人，其二人逾期均
    未具狀表示意見，視為同意抗告人應買。執行法院即於96年
    7 月6 日發函通知系爭建物之共有人宋家驊、雷少玉於文到
    十日內表示是否願以抗告人拍定價格優先購買系爭不動產，
    逾期不為陳明，視為放棄優先購買權。該通知書已於96年10
    月26日公告以代通知，宋家驊、雷少玉逾期均未表示行使優
    先承購權。原法院遂通知抗告人於七日內一次繳清系爭不動
    產之拍定價額223,700元（已扣除抗告人繳納之保證金60,00
    0 元），逾期不繳，由原法院再拍賣。該通知書已於96年11
    月19日送達抗告人，抗告人逾期未繳納，原法院即依「地方
    法院民事執行處特別變賣程序之公告拍賣聲請應買參考要點
    」第5 點第2 項前段規定，視為抗告人放棄應買資格，而於
    97年2 月18日再行特別拍賣程序，於法並無不合，亦無遲誤
    執行程序情事。抗告人聲明異議，主張原法院於拍定後，延
    誤九個月始突然通知抗告人繳納價額餘款，致其不及準備云
    云，尚非可採，經原法院駁回抗告人之聲明後，抗告人提起
    抗告，復未具明抗告理由（見本院卷第4 頁），經本院於97
    年7 月23日通知抗告人於五日內提出抗告理由狀（見本院卷
    第7 頁），該通知書已於97年7 月25日送達抗告人（見本院
    卷第8 頁），但抗告人迄今仍未提出抗告理由狀。因認抗告
    人指摘原裁定不當，求予廢棄，為無理由，應予駁回。
二、據上論結，本件抗告為無理由，裁定如主文。
中    華    民    國    97    年    8     月    28    日
                    民事第四庭
                        審判長法  官  張劍男
                              法  官  彭昭芬
                              法  官  翁昭蓉
正本係照原本作成。
不得再抗告。
中    華    民    國    97    年    8     月    29    日
                              書記官  張淑芬


司法院資訊處製作；財團法人民間司法改革基金會備份。
